【裁判字號】    99,交聲,1248
【裁判日期】    990906
【裁判案由】    交管條例聲異
【裁判全文】
臺灣板橋地方法院交通事件裁定        99年度交聲字第1248號
原處分機關  交通部公路總局臺北區監理所板橋監理站
異  議  人
即受處分人  乙○○
上列異議人因違反道路交通管理處罰條例案件，對於原處分機關
於民國九十九年五月十三日所為之板監裁字第裁四一－ＡＥＹ五
二五八０六號處分，聲明異議，本院裁定如下：
    主  文
異議駁回。
    理  由
一、原處分意旨略以：異議人即受處分人乙○○於民國九十九年
    四月二十八日十八時五十八分許，駕駛車號ＮＲ八－八五一
    號重型機車，行經臺北市○○○路○段與昆陽街口，有「騎
    機車未禮讓行人」之違規，經警當場攔停製單舉發，爰依道
    路交通管理處罰條例第四十四條第二項規定，處罰鍰新臺幣
    （下同）一千二百元整。
二、異議意旨略以：伊騎車經北市○○○○街，約看見前方二十
    公尺左右處剛好變換綠燈（忠孝東路六段和北市○○街交叉
    口），故意減速等和伊同方向行人先走，逆向先走過一些人
    後，趁順向無人，逆向行人過來，還有一公尺左右，先行右
    轉通過，結果就被警察攔阻說伊未禮讓行人，伊轉讓時左右
    兩邊無行人，左邊離約有一公尺左右先行通過，為何說伊未
    禮讓行人，影帶中並沒有伊騎車穿越行人群中未禮讓行人的
    情況，且伊車頭過斑馬時，左右兩邊並沒有行人，伊只要不
    穿越行人群中而過，造成行人群中民眾感不舒服，讓雙邊互
    相方便即可，但這位警察反而鑽牛角尖拿著攝錄機在取締。
    為此聲明異議，請求撤銷原處分云云。
三、按汽車行經行人穿越道，遇有行人穿越時，無論有無交通指
    揮人員指揮或號誌指示，均應暫停讓行人先行通過，道路交
    通安全規則第一百零三條第二項定有明文。次按汽車駕駛人
    ，駕駛汽車，行經行人穿越道有行人穿越時，不暫停讓行人
    先行通過者，處新臺幣一千二百元以上三千六百元以下罰鍰
    ，道路交通管理處罰條例第四十四條第二項亦定有明文。
四、經查：
（一）本件異議人於民國九十九年四月二十八日十八時五十八分
      許，駕駛車號ＮＲ八－八五一號重型機車，行經臺北市○
      ○○路○段與昆陽街口，因行經行人穿越道，遇有行人穿
      越，不暫停讓行人先行通過，為警當場攔停製單舉發等事
      實，有臺北市政府警察局九十九年四月二十八日北市警交
      字第ＡＥＹ五二五八０六號舉發違反道路交通管理事件通
      知單影本、臺北市政府警察局南港分局九十九年五月十一
      日北市警南分交字第０九九三０七八八九００號函各一份
      暨採證照片二幀、現場蒐證錄影光碟一片附卷可稽。
（二）異議人雖以上開情詞聲明異議。惟依證人即本件執行舉發
      勤務之員警甲○○於本院調查時具結證稱：當時伊在路口
      交通指揮勤務，那時約七點四十分，該路口東西向沒有那
      麼多車輛，伊在指揮的時候，有很多未禮讓行人的違規，
      當時伊有帶攝影機，所以伊就站在路旁攝影，當時異議人
      就從昆陽街行駛過來，那時候伊有把錄影內容給異議人看
      ，並跟他說你這樣過來不行，那個路口還有十到十五秒的
      空檔可以讓機車從昆陽街右轉等語（見本院九十九年七月
      一日訊問筆錄）明確。並且本院當庭播放證人所提出現場
      蒐證錄影可知，一位行人穿過的時候，異議人趁隙右轉等
      情，亦與證人甲○○上開證述相符。復按燈光號誌之違反
      ，其所需之舉證狀態稍縱即逝，除設有感應照相之路口外
      ，事後無法還原現場狀態，職是，舉發當時現場之值勤員
      警自屬交通案件之重要證人。本件異議人雖辯稱係遭員警
      無故舉發闖紅燈，然卷內並無任何證據足資證明證人甲○
      ○有何捏造事實違法取締之不法情事。參酌員警執行公務
      時，本身即受有行政懲處責任之監督，且其到庭具結作證
      ，更係以刑事責任擔保其證言之真實性，本件舉發員警既
      已到庭證述如上，且與異議人並不認識，彼此間亦無任何
      嫌隙，當不至甘冒涉犯偽證罪之風險，蓄意構陷異議人，
      本院就其前開證言又查無顯著瑕疵或與事實不符之處，是
      其證述應值採信。況且，觀諸卷附採證照片二幀所示，異
      議人騎乘上開機車，欲通過系爭行人穿越道以先，早已有
      一位學生正走在該行人穿越道上朝異議人行駛之方向迎面
      而來，然異議人並未先禮讓該學生通行，反而在該位學生
      面前強先右轉穿越系爭行人穿越道，足證異議人所辯上情
      ，應係事後卸責之詞，不足採信。綜上所述，本件異議人
      確有於上揭時、地，騎乘機車行經行人穿越道有行人穿越
      時，不暫停讓行人先行通過之違規行為，洵堪認定。從而
      ，原處分機關援引首揭規定，裁處異議人罰鍰一千二百元
      ，無何違誤，量罰亦甚妥適，應予維持，本件異議為無理
      由，應予駁回。
據上論斷，應依道路交通案件處理辦法第十九條，裁定如主文。
中    華    民    國    99    年    9     月    6     日
                  交通法庭法  官  胡堅勤
上列正本證明與原本無異。
如不服本裁定，應於裁定送達後5日內敘明抗告理由，向本院提
出抗告狀。
                          書記官  梁宜庭
中    華    民    國    99    年    9     月    6     日

司法院資訊處製作；財團法人民間司法改革基金會備份。
